臺灣臺南地方法院刑事判決　　　　　　　95年度易字第1177號
公　訴　人　臺灣臺南地方法院檢察署檢察官
被　　　告　乙○○
　　　　　　　　　　（現於臺灣臺南監獄臺南分監）
上列被告因竊盜案件，經檢察官提起公訴（95年度偵字第13440
號），被告於本院準備程序進行中，就被訴事實為有罪之陳述，
經本院合議庭裁定由受命法官獨任進行簡式審判程序，判決如下
：
　　主  文
乙○○竊盜，累犯，處有期徒刑柒月。
　　事　實
一、乙○○前有多次竊盜前科，最近一次竊盜案件，經本院以九
    十四年度簡字第一八三一號判決判處有期徒刑三月確定，甫
    於民國（下同）九十五年二月一日縮刑期滿執行完畢。詎仍
    不知悔改，復於五年內意圖為自己不法之所有，於九十五年
    八月三十一日十六時四十分許，在臺南縣永康市○○○路三
    二二巷六號（臺南縣永康市復華區消費合作社），趁店內員
    工不注意之際，徒手竊取架上之紹興香腸一包、麵包二個等
    物，共價值新臺幣一百三十四元，得手後，將香腸藏放於背
    後腰際，麵包則藏放於左長褲口袋內，並以隨身外套掩飾，
    未結帳欲離去時，為店員甲○○發覺並報警處理，始悉上情
    。
二、案經臺南縣警察局永康分局報告臺灣臺南地方法院檢察署偵
    查後提起公訴。
    理　由
壹、程序方面：
　　本案被告乙○○所犯刑法第三百二十條第一項普通竊盜罪，
  　並非死刑、無期徒刑或最輕本刑有期徒刑三年以上之罪，亦
    非高等法院管轄第一審案件，且於準備程序進行中，被告先
    就被訴事實為有罪之陳述，經告知被告簡式審判程序之旨，
    並聽取檢察官、被告之意見後，本院合議庭裁定由受命法官
　　進行簡式審判程序，是本案之證據調查，依刑事訴訟法第二
  　百七十三條之二規定，不受同法第一百五十九條第一項、第
    一百六十一條之二、第一百六十一條之三、第一百六十三條
    之一及第一百六十四條至第一百七十條規定之限制，合先敘
    明。
貳、實體方面：
一、上揭犯罪事實，業據被告於偵查及本院審理時坦承不諱（見
    臺灣臺南地方法院檢察署九十五年度偵字第一三四四○號偵
    卷第八頁、本院卷第五十五頁），核與被害人甲○○於警詢
    中指述之情節大致相符（見臺南縣警察局永康分局警卷第八
    頁至第十頁），且有贓物認領保管單、扣押物品目錄表各一
    紙及現場照片八張附卷可參，綜上各情相互酌參，被告乙○
    ○之自白，經核與事實相符，堪可採信。本案事證明確，被
    告之犯行，堪以認定。
二、核被告所為，係犯刑法第三百二十條第一項之竊盜罪。查被
    告前有多次竊盜前科，最近一次係於九十四年間因竊盜案件
    ，經本院以九十四年度簡字第一八三一號判決判處有期徒刑
    三月確定，並於九十五年二月一日縮刑期滿執行完畢，此有
    臺灣高等法院被告前案紀錄表乙紙附卷可稽，其於五年以內
    再故意犯本件有期徒刑以上之罪，論以累犯。爰審酌被告前
    有多次竊盜之前科紀錄，或經判處罰金、或經判處拘役、得
    易科罰金之徒刑，惟仍不知悔改，顯見其犯罪之動機、目的
    係貪圖不法利益、本次所使用之手段、所生危害尚屬輕微，
    惟參諸其犯後尚知坦認犯行等一切情狀，量處如主文所示之
    刑，以資儆懲。
三、至檢察官雖於起訴時請求對被告乙○○判處有期徒刑一年並
    諭知強制工作之保安處分，惟按保安處分係針對受處分人將
    來之危險性所為之處置，以達教化、治療之目的，為刑罰之
    補充制度。我國現行刑法採刑罰與保安處分雙軌制，係在維
    持行為責任之刑罰原則下，為協助行為人再社會化之功能，
    以及改善行為人潛在之危險性格，期能達成根治犯罪原因、
    預防犯罪之特別目的。是保安處分中之強制工作，旨在對嚴
    重職業性犯罪及欠缺正確工作觀念或無正常工作因而犯罪者
    ，強制其從事勞動，學習一技之長及正確之謀生觀念，使其
    日後重返社會，能適應社會生活。竊盜犯贓物犯保安處分條
    例第三條第一項規定，即係本於保安處分應受比例原則之規
    範，使保安處分之宣告，與行為人所為行為之嚴重性、行為
    人所表現之危險性及對於行為人未來行為之期待性相當之意
    旨而制定，而由法院視行為人之危險性格，決定應否令入勞
    動處所強制工作，以達預防之目的（最高法院九十一年度臺
    上字第四六二五號刑事判決意旨參照）。且按刑法上之習慣
    犯，與累犯連續犯之性質有別，必須有具體之事實，足資證
    明行為人有犯罪之惡習及慣行，始有習慣犯規定之適用，並
    非一有累犯或連續犯之情形，即可認為有犯罪之習慣（最高
    法院五十四年度臺上字第三○四一號判決意旨參照）。查本
    案被告乙○○雖有前述累犯情形，並有多次竊盜前科，此有
    臺灣高等法院被告前案紀錄表附卷可參，然依其行竊之時間
    、次數及本次竊盜犯行係為求溫飽，徒手竊取架上之紹興香
    腸一包、麵包二個，僅價值一百三十四元，尚非重大等情以
    觀，經本院綜觀全卷認被告上開為求溫飽所為之竊盜犯行及
    其多次竊盜之前科加以審酌，爰認為應量處有期徒刑七月，
    使其入監服刑，痛改前非，應較屬妥適，至於竊盜犯贓物犯
    保安處分條例第二條第四項之規定，適用該條例亦需應執行
    刑達有期徒刑一年以上始得依該條例宣告強制工作，是爰不
    併依竊盜犯贓物犯保安處分條例第三條第一項第一款之規定
    宣告強制工作，併此敘明。
據上論斷，應依刑事訴訟法第二百七十三條之一第一項、第二百
九十九條第一項前段，刑法第三百二十條第一項、第四十七條第
一項、刑法施行法第一條之一，判決如主文。
本案經檢察官張婉寧到庭執行職務。
中　　華　　民　　國　　96　　年　　 3　　月　　30　　日
　　　　　　　　　刑事第十一庭  法　官　黃翰義
以上正本證明與原本無異。
如不服本判決，應於判決送達後10日內，向本院提出上訴狀。
　　　　　　　　　　　　　　　　書記官　王麗鈞
中　　華　　民　　國　　96　　年　　4 　　月　　2 　　日
附錄本案論罪科刑法條全文：
中華民國刑法第320條
意圖為自己或第三人不法之所有，而竊取他人之動產者，為竊盜
罪，處 5 年以下有期徒刑、拘役或 5 百元以下罰金。
意圖為自己或第三人不法之利益，而竊佔他人之不動產者，依前
項之規定處斷。
前二項之未遂犯罰之。
